【裁判字號】    98,簡上,231
【裁判日期】    981224
【裁判案由】    侵占
【裁判全文】
臺灣新竹地方法院刑事判決             98年度簡上字第231號
上  訴  人  臺灣新竹地方法院檢察署檢察官
被      告  乙○○
上列上訴人因被告侵占案件，不服本院竹東簡易庭於中華民國98
年6月8日所為之98年度竹東簡字第36號第一審簡易判決（聲請簡
易判決處刑案號：臺灣新竹地方法院檢察署97年度偵字第8498號
），而提起上訴，本院管轄第二審之合議庭判決如下：
    主  文
原判決撤銷。
乙○○意圖為自己不法之所有，而侵占離本人所持有之物，處罰
金新臺幣捌仟元，如易服勞役，以新臺幣壹仟元折算壹日。
    事  實
一、乙○○於民國97年11月底某日，駕駛機車行經新竹縣竹東鎮
    ○○街時，拾獲甲○○遭竊之行動電話1支（內含000000000
    0號門號 SIM卡1枚，係甲○○於97年11月23日15時許，在其
    所經營位於新竹縣竹東鎮○○街91巷10號雜貨店內，遭不明
    人士竊取後，置於該處），其明知該物品為離本人持有之物
    ，竟基於意圖為自己不法所有之犯意，將之侵占入己。嗣乙
    ○○於97年11月底某日，在新竹縣竹東鎮○○路○段161巷32
    號前，巧遇友人何嘉駿，聊天中知悉何嘉駿無行動電話可使
    用，便將其所侵占之0000000000號門號SIM卡1枚，交予何嘉
    駿使用，何嘉駿收受後搭配其所有之MOTOROLA廠牌、W220型
    號之行動電話使用（何家駿所涉收受贓物罪業經原審判決判
    處拘役10日確定）。嗣因甲○○報警處理，警方依據通聯紀
    錄，始循線於97年12月5日查獲乙○○、何嘉駿2人，並扣得
    0000000000號門號SIM卡1枚（行動電話已發還甲○○），始
    悉上情。
二、案經甲○○訴由新竹縣政府警察局竹東分局報告臺灣新竹地
    方法院檢察署檢察官偵查聲請簡易判決處刑。
    理  由
一、程序部分：
    按被告以外之人於審判外之言詞或書面陳述，除法律有規定
    者外，不得作為證據。又被告以外之人於審判外之陳述，經
    當事人於審判程序同意作為證據，法院審酌該言詞陳述或書
    面陳述作成時之情況，認為適當者，亦得為證據。當事人、
    代理人或辯護人於法院調查證據時，知有第159條第1項不得
    為證據之情形，而未於言詞辯論終結前聲明異議者，視為有
    前項之同意，刑事訴訟法第159條第1項及第159條之5分別定
    有明文。經查，就被害人甲○○於警詢時之陳述，被告於本
    院審理期日中並未爭執，且迄至言詞辯論終結前亦未聲明異
    議，而本院審酌上開證人於警詢時之陳述係於案發後就自己
    親身經歷之事實所為者，依其陳述作成時之情況並無不適當
    ，且非非法取得之證據，又無證明力明顯過低之情形，依前
    開規定，自得為證據；次按，本案認定事實所引用之文書證
    據，並無證據證明係公務員違背法定程序所取得，亦無刑事
    訴訟法第159條之4之顯有不可信之情況與不得作為證據之情
    形，本院斟酌本案卷內之證據並非非法取得，亦無證明力明
    顯過低之情形，且經本院於審判期日依法進行證據之調查、
    辯論，被告於訴訟上之程序權，已受保障，故前揭各該證據
    ，亦均得採為證據，合先敘明。
二、實體部分：
(一)、認定犯罪事實所憑之證據及認定之理由：
    上開犯罪事實，業據被告於警詢、偵查中及本院審理時坦白
    承認（偵卷第12頁至第13頁、第43頁至第44頁、本院卷第32
    頁），且據被害人甲○○於警詢中指訴綦詳（偵卷第14至18
    頁、第49至50頁），復有新竹縣政府警察局竹東分局搜索扣
    押筆錄、贓物認領保管單、通聯調閱查詢單各 1份及蒐證照
    片 3紙附卷可憑（偵卷第19頁至第23頁、第29頁、第52頁）
    。足認被告之自白，與事實相符本件事證明確，被告犯行堪
    以認定，應依法論科。
(二)、論罪及科刑：
    核被告所為，係犯刑法第337 條侵占離本人所持有之物罪。
    原審以被告所犯侵占離本人所持有之物罪，罪證明確，予以
    論罪科刑，固非無見，惟查被告曾於92年間因犯妨害兵役案
    件，經臺灣桃園地方法院於93年5 月25日以93年度桃簡字第
    478號判決判處有期徒刑3 月，而於93年6月24日確定，嗣於
    94年1 月20日執行完畢等情，固有臺灣高等法院被告前案紀
    錄表1份附卷可憑。惟按刑法第337條規定之侵占遺失物罪法
    定刑為專科罰金之罪，並非有期徒刑以上之罪，是被告於上
    開案件執行完畢後 5年內再犯本件之犯罪，並不構成累犯，
    原審認被告構成累犯，容有未洽，公訴人上訴意旨指摘及此
    ，為有理由，自應由本院將原判決撤銷改判。爰審酌被告犯
    罪之動機、目的、其手段尚稱平和、生活狀況、智識程度，
    犯罪所生之危害程度尚輕，及犯罪後坦承犯行之態度等一切
    情狀，量處如主文所示之刑，並諭知易服勞役之折算標準。
三、據上論斷，應依刑事訴訟法第455條之1第1項、第3項、第36
    9條第1項前段、第364條、第299條第1項前段，刑法第337條
    、第42條第 3項前段，刑法施行法第1條之1第1項、第2項前
    段，判決如主文。
本案經檢察官陳瑞仁到庭執行職務。
中    華    民    國    98    年    12    月    24    日
                  刑事第二庭  審判長法  官    賴淑敏
                                    法  官    林惠君
                                    法  官    楊數盈
以上正本證明與原本無異。
不得上訴。
中    華    民    國    98    年    12    月    24    日
                                    書記官    陳麗麗
附錄本案論罪科刑法條全文：
刑法第337條
意圖為自己或第三人不法之所有，而侵占遺失物、漂流物或其他
離本人所持有之物者，處500元以下罰金。


司法院資訊處製作；財團法人民間司法改革基金會備份。
